【裁判字號】    89,裁,1153
【裁判日期】    890914
【裁判案由】    都市計畫
【裁判全文】
最  高  行  政  法  院  裁  定                  八十九年度裁字第一一五三號
    聲  請  人  甲○○
右聲請人因都市計畫事件，對本院中華民國八十八年十一月二十六日八十八年裁字第
○○九六二號裁定，聲請再審。本院裁定如左︰
    主  文
再審之聲請駁回。
再審訴訟費用由聲請人負擔。
    理  由
按對中華民國八十七年十月二十八日修正公布之行政訴訟法施行前已確定之裁判提起
再審之訴，其再審事由，應依修正之行政訴訟法之規定，為行政訴訟法施行法第三條
所明定。修正之行政訴訟法於八十九年七月一日施行，而聲請人係於該法施行前聲請
再審，其再審事由，自應依上開規定辦理。次按聲請再審，應表明再審理由及關於再
審理由並遵守不變期間之證據，為行政訴訟法第二百八十三條準用第二百七十七條第
一項第四款所明定。所謂表明再審理由，必須指明其所再審之裁定，有如何合於行政
訴訟法第二百七十三條所定再審事由之具體情事始為相當，倘僅泛言有何條款之再審
事由，而無具體情事；或僅指明所聲請再審之裁定前各程序所為裁判，有如何再審事
由，而未一語指及其所聲請再審之裁定有合於再審之事由者，均難謂已表明再審事由
，其再審之聲請，即屬不合法。本件聲請人前因都市計畫事件提起行政訴訟，經本院
裁判駁回後，曾先後多次聲請再審，均經本院分別裁定駁回各在案。茲聲請人復對最
近一次即八十八年裁字第九六二號裁定（下稱原裁定）聲請再審，主張本院八十七年
裁字第三一二號、六三九號裁定之審判長、評事觸犯刑法第二百十三條之罪嫌，應依
法送辦，原裁定未加論斷，自得聲請再審。又聲請人於八十七年二月二十四日、二十
一日、二十三日聲請再審狀影本，何以迄未擲下辨認？聲請人八十七年三月四日始收
到八十七年裁字第一六四號裁定，焉能續於八十七年二月二十一日、二十三日聲請再
審？而二十四日卻對數月前之八十六年裁字第一四七一號裁定聲請再審？八十七年裁
字第三一二、六三九號裁定記載，聲請人八十七年二月二十四日、二十一日、二十三
日以原裁定有舊行政訴訟法第二十八條第十款（即行政訴訟第二百七十三條第一項第
十三款）情形聲請再審，該兩裁定之後各裁定，何以並無對該再審事由論列片語隻字
云云。經核原裁定係以聲請人並未針對其所據以聲請再審之前裁定（指八十七年裁字
第一○一九號），具體表明再審理由，為不合法，聲請人稱原裁定未加論斷，自非可
採。矧聲請人之上開主張無非對本院八十七年裁字第三一二、六三九號裁定及其後之
各裁定未對聲請人所述上開再審事由有所論列，並未具體指明本件原裁定有何行政訴
訟法第二百七十三條所定之再審事由，且經核與行政訴訟法上開規定所列得以聲請再
審之各款情形，無一相符。揆諸首揭說明，本件聲請於法不合，應予駁回。
據上論結，本件再審之聲請為不合法，爰依行政訴訟法第二百八十三條、第二百七十
八第一項、第一百零四條、民事訴訟法第九十五條、第七十八條，裁定如主文。
中    華    民    國     八十九      年      九      月      十四       日
              最 高 行 政 法 院 第 五 庭
                                審 判 長 法  官      趙  永  康
                                         法  官      黃  璽  君
                                         法  官      林  家  惠
                                         法  官      林  清  祥
                                         法  官      姜  仁  脩
右  正  本  證  明  與  原  本  無  異
                                         法院書記官  蘇  金  全
中    華    民    國     八十九      年      九      月      十五       日


司法院資訊處製作；財團法人民間司法改革基金會備份。
